

# Jorge Macías Cordobés

Junior Full Stack Developer

#### **CONTACTO**

in/jorge

github.com/jorgemc94

+34 608 410 012

jorgemc1294@gmail.com

Madrid, Cáceres, España

### STACK TECNOLÓGICO

JavaScript - TypeScript - React - Redux -Node.js - Express - MongoDB - SQL -PHP - Laravel - AWS Lambda - Testing -Jest - Cypress - DevOps

#### **PROYECTOS**

- Hotel Miranda
- OXYGEN-Shop
- Gallery Photos
- Dashboard Miranda

#### **PORTFOLIO**



<u>Portfolio</u>

#### **SOBRE MI**

Soy un desarrollador Junior Full Stack con una gran pasión por el desarrollo web. He adquirido experiencia práctica en la creación de aplicaciones web modernas utilizando tecnologías como [JavaScript, React, Node.js, etc.], y me entusiasma seguir aprendiendo y creciendo en este campo.

#### **IDIOMAS**

Español: nativo - Inglés: B1

#### MÁS INFORMACION

- Disponibilidad Inmediata.
- Disponibilidad Geográfica.
- Carnet de conducir.

#### **EXPERIENCIA**

#### **Junior Full-Stack Developer**

OXYGEN Workspace (Madrid) | Jun 2024 - Actualidad

Desarrollo de aplicación web de gestión hotelera: sitio web y panel de control (gestión de disponibilidad, reservas, habitaciones y usuarios)

#### **Técnico Informático**

Navas del Madroño y alrededores, Junio 2015 - Actualidad

- Montaje de equipos informáticos.
- Puesta a punto de equipos informáticos.
- Instalación de programas o herramientas útiles para locales.

#### Camarero

Restaurante Casa Chumi | Marzo 2017 - Septiembre 2023

#### **Técnico Informático (Prácticas)**

Speed PC Cáceres. Marzo 2015 - Junio 2015

- Montaje de equipos informáticos.
- Puesta a punto de equipos informáticos.
- Configuración de redes.
- Configuración de periféricos.

#### **FORMACIÓN**

## Junior Full-Stack Developer (MERN) OXYGEN Academy & Recruiting | Feb 2024 - Actualidad

Desarrollo de aplicaciones web con acompañamiento de desarrolladores senior. Despliegue de proyectos en AWS

Desarrollador Web Full Stack

Arroyo de la Luz | Mayo 2022 - Agosto 2022

Administración Sistemas Informáticos en Red IES ÁGORA | Septiembre 2016 - Marzo 2018

Sistemas Microinformáticos y Redes IES SAN PEDRO DE ALCÁNTARA | Septiembre 2013 -Junio 2015

Bachillerato Tecnológico IES SAN PEDRO DE ALCÁNTARA | Septiembre 2010 -Junio 2013